【裁判字號】    99,訴緝,108
【裁判日期】    990531
【裁判案由】    妨害公務等
【裁判全文】
臺灣板橋地方法院刑事判決             99年度訴緝字第108號
公  訴  人  臺灣板橋地方法院檢察署檢察官
被      告  甲○○
上列被告因妨害公務案件，經檢察官提起公訴（97年度偵字第17
015 號），於本院準備程序進行中，被告就被訴之事實為有罪陳
述，經告知被告簡式審判程序之旨，並聽取當事人之意見後，裁
定進行簡式審判程序判決如下：
    主  文
甲○○損壞他人自小客車之前擋風玻璃，足以生損害於他人，處
拘役肆拾日，如易科罰金，以新臺幣壹仟元折算壹日。又傷害人
之身體，處拘役伍拾伍日，如易科罰金，以新臺幣壹仟元折算壹
日。又損壞公務員職務上掌管之物品，處有期徒刑月，如易科
罰金，以新臺幣壹仟元折算壹日。宣告拘役部分應執行拘役捌拾
日，如易科罰金，以新臺幣壹仟元折算壹日。
    事  實
一、甲○○於民國97年6 月2 日下午6 時30分許，自臺北縣蘆洲
    市○○路129 號之某卡拉OK店尾隨乙○○至該路段155 號前
    ，竟基於毀損之故意，持路旁花瓶丟擲乙○○所有車號202-
    EX號營業小客車，致該車之前擋風玻璃破裂，致令不堪用，
    足以生損害於乙○○。乙○○見狀下車理論時，詎甲○○竟
    基於傷害乙○○身體之犯意，出手毆打乙○○，致乙○○左
    臉頰5 乘3 公分瘀腫等傷害，經警到場處理，因甲○○酒後
    意識不清，警方將甲○○帶回臺北縣政府警察局蘆洲分局集
    賢派出所時，甲○○見警員莊景春持V8錄影機進行蒐證錄影
    ，竟再基於竟基於妨害公務、損壞公務員職務上掌管物品之
    犯意，於同日晚間20時20分許，在派出所內，持椅子毀損警
    員莊景春蒐證用V8錄影機，而以此方式對於依法執行職務之
    警員莊景春施以強暴，並致莊景春職務上所掌管之V8錄影機
    毀損。
二、案經乙○○告訴及臺北縣政府警察局蘆洲分局報告臺灣板橋
    地方法院檢察署檢察官偵查起訴。
    理  由
一、按除被告所犯為死刑、無期徒刑、最輕本刑為3 年以上有期
    徒刑之罪或高等法院管轄第一審案件者外，於第一次審判期
    日前之準備程序進行中，被告先就被訴事實為有罪之陳述時
    ，審判長得告知被告簡式審判程序之旨，並聽取當事人、代
    理人、辯護人及輔佐人之意見後，裁定進行簡式審判程序，
    刑事訴訟法第273 條之1 第1 項定有明文。經核本件被告所
    犯係死刑、無期徒刑、最輕本刑為3 年以上有期徒刑以外之
    罪，其於準備程序中就被訴事實為有罪之陳述，經法官告知
    簡式審判程序之旨，並聽取公訴人、被告之意見後，本院爰
    依首揭規定，合議裁定由受命法官獨任進行簡式審判程序，
    合先敘明。
二、訊據被告甲○○對於上揭事實均坦承不諱，並有告訴人乙○
    ○於警詢、偵查之證述可稽，及有車損照片3 張、告訴人受
    傷照片2 張、臺北縣立醫院診斷證明書1 紙，及臺北縣政府
    警察局蘆洲分局職務報告1 份暨監視器翻拍照片4 張存卷可
    稽，堪認被告之自白與事實相符。從而，本件事證明確，被
    告犯行洵堪認定，應依法論科。
三、按刑法第135 條第1 項之罪，以對於公務員依法執行職務時
    施強暴脅迫為要件。此之所謂施強暴，不以對於公務員之身
    體直接實施暴力為限，凡以公務員為目標，而對物或對他人
    施暴力，其結果影響及於公務員之執行職務者，亦屬之（最
    高法院84年度臺非字第333 號判決參照）。是核被告所為，
    係犯刑法第354 條之毀損罪、第277 條第1 項之傷害罪、第
    135 條第1 項之對公務員依法執行職務時施強暴罪，及第13
    8 條之損壞公務員職務上掌管之物品罪。被告以一行為同時
    觸犯犯妨害公務、損壞職務上掌管物品等兩罪，係同時侵害
    公務用品財產法益及國家公務權力作用等二法益，為想像競
    合犯，應依刑法第55條規定，從一重之損壞公務員職務上掌
    管之物品罪處斷。再被告所犯上開毀損、傷害、損壞公務員
    掌管物品等3 罪，犯意各別，行為互殊，應分論併罰。爰審
    酌被告身為國民，本應遵守紀律，竟無故毀損他人物品，且
    於告訴人下車理論時，竟又出手毆傷不相識之告訴人，復於
    警員蒐證調查之際，再施暴於執行職務之警員，並造成公物
    受損，嚴重影響公權力之執行及社會秩序，其行可議，並考
    量被告之素行、犯罪之動機、手段、於審理中自述之生活狀
    況、告訴人所受之財物損失及傷勢，以及被告犯後雖坦承犯
    行，但尚未與告訴人達成和解，賠償其損害，且一再逃匿經
    本院兩次通緝始到案接受裁判等一切情狀，量處如主文所示
    之刑，並諭知易科罰金之折算標準，復就量處拘役部分定其
    應執行之刑，以示懲儆。
據上論斷，應依刑事訴訟法第273 條之1 第1 項、299 條第1 項
前段，刑法第135 條第1 項、第138 條、第277 條第1 項、第35
4 條、第55條、第41條第1 項前段、第51條第6 款，刑法施行法
第1 條之1 ，判決如主文。
本案經檢察官鄭淑壬到庭執行職務。
中    華    民    國    99    年    5     月    31    日
                  刑事第二十庭  法  官  邱景芬
以上正本證明與原本無異。
如不服本判決應於收受判決後10日內向本院提出上訴書狀，並
應敘述具體理由。其未敘述上訴理由者，應於上訴期間屆滿後
20日內向本院補提理由書（均須按他造當事人之人數附繕本）
「切勿逕送上級法院」。
                                書記官  周百川
中    華    民    國    99    年    6     月    2     日
附錄本案論罪科刑法條全文：
中華民國刑法第135條
（妨害公務執行及職務強制罪）
對於公務員依法執行職務時，施強暴脅迫者，處 3 年以下有期徒
刑、拘役或 3 百元以下罰金。
意圖使公務員執行一定之職務或妨害其依法執行一定之職務或使
公務員辭職，而施強暴脅迫者，亦同。
犯前二項之罪，因而致公務員於死者，處無期徒刑或 7 年以上有
期徒刑；致重傷者，處 3 年以上、 10 年以下有期徒刑。
中華民國刑法第138條
（妨害職務上掌管之文書物品罪）
毀棄、損壞或隱匿公務員職務上掌管或委託第三人掌管之文書、
圖畫、物品，或致令不堪用者，處 5 年以下有期徒刑。
中華民國刑法第277條
（普通傷害罪）
傷害人之身體或健康者，處 3 年以下有期徒刑、拘役或 1 千元
以下罰金。
犯前項之罪因而致人於死者，處無期徒刑或 7 年以上有期徒刑；
致重傷者，處 3 年以上 10 年以下有期徒刑。
中華民國刑法第354條
（毀損器物罪）
毀棄、損壞前二條以外之他人之物或致令不堪用，足以生損害於
公眾或他人者，處2年以下有期徒刑、拘役或5百元以下罰金。

司法院資訊處製作；財團法人民間司法改革基金會備份。
